【裁判字號】    90,交簡上,8
【裁判日期】    900525
【裁判案由】    公共危險
【裁判全文】
臺灣嘉義地方法院刑事判決                            九十年度交簡上字第八號
    上  訴  人
    即  被  告  甲○○
右上訴人因公共危險案件，不服本院簡易庭九十年度交簡字第一０九號中華民國九十
年二月五日第一審簡易判決（聲請簡易判決處刑案號：臺灣嘉義地方法院檢察署九十
年度偵字第三０七號），提起上訴，本院管轄之第二審合議庭判決如左：
    主  文
上訴駁回。
    事  實
一、甲○○明知飲酒後，不能安全駕駛動力交通工具，竟於民國九十年一月五日二十
    一時十分許飲酒後，已呈現酒醉之狀態，仍駕駛車牌號碼ＲＺＰ－八五二號輕型
    機車。嗣於同日二十一時二十一分許，沿嘉義縣朴子市○○路由東向西方向行駛
    ，行經與北通路交岔口時，與曾雲雀所駕駛車號Ｍ８－四０六五號自小客車發生
    擦撞，甲○○倒地受傷，經警當場測得其呼氣中酒精濃度為每公升零點八四毫克
    。
二、案經嘉義縣警察局朴子分局報請臺灣嘉義地方法院檢察署檢察官偵查後聲請簡易
    判決處刑。
    理  由
二、訊據被告甲○○對於右揭事實坦承不諱，並有酒精測定值表一份在卷可佐。又依
    國立台灣大學醫學院八十五年九月二十五日（八五）醫秘字第二０八二號函及其
    所附答覆函記載：血液酒精濃度為呼氣酒精濃度之二千一百倍至二千三百倍等語
    ，則被告肇事後其呼氣中酒精濃度測定值為０‧八四ＭＧ／Ｌ，換算其血液酒精
    濃度為一七六‧四ＭＧ／一００ＭＬ至一九三‧二ＭＧ／一００ＭＬ間。再者，
    依上開函所附血液中酒精濃度與認知行為功能的關係表記載，血液中酒精濃度八
    ０至二００ＭＧ／一００ＭＬ，會導致情緒起伏大，步態不穩，肢體失調，平衡
    感與判斷力障礙度升高。準此，被告肇事後其血液酒精濃度為一七六‧四ＭＧ／
    一００ＭＬ至一九三‧二ＭＧ／一００ＭＬ間，足以導致情緒起伏大，步態不穩
    ，肢體失調，平衡感與判斷力障礙度升高，復參酌被告為警查獲後，訊問過程確
    有語無倫次、含糊不清、多話之情形，此有刑法第一百八十五條之三案件測試觀
    察紀錄表一紙在卷可佐，是認被告飲酒後已不能安全駕駛動力交通工具，是本件
    事證明確，被告犯行，洵堪認定。
二、核被告所為，係犯刑法第一百八十五條之三之罪。原審引用刑事訴訟法第四百四
    十九條第一項前段、第四百五十四條第二項、刑法第一百八十五條之三、第四十
    一條第一項、罰金罰鍰提高標準條例第二條之規定，逕以簡易判決量處被告拘役
    伍拾日，如易科罰金，以三百元折算一日。本院經核認事用法，並無違誤，量刑
    亦稱允當。被告上訴意旨，指摘原簡易判決量刑不當，非有理由，應予駁回。另
    關於被告身分證統一編號起訴書誤載為Ｚ000000000，應係Ｚ0000
    00000號，附此敘明。
三、據上論斷，應依刑事訴訟法第四百五十五條之一第一項、第三項、第三百六十八
    條，判決如主文。
本案經檢察官陳美君到庭執行職務
中     華     民     國      九十     年      五      月     二十五     日
                               臺灣嘉義地方法院刑事第三庭
                                  審判長法  官   陳  珍  如
                                        法  官   張  育  彰
                                        法  官   康  存  真
右正本證明與原本無異。
本件不得上訴。
中    華    民    國     九十       年    五    月      二十五      日
                                        書記官   胡祥生
本件不得上訴。
中     華     民     國      九十     年      五      月     二十五    日
                                        書記官   胡  祥  生


司法院資訊處製作；財團法人民間司法改革基金會備份。
